# 新三板精选层

提问人：冰人 时间：2019-11-15 06:30:12
请教一下，在审的一家新三板创新层公司，想 2020 年申报新三板精选层，目前对 2017~2019 年财务情况再梳理，如果发现问题如收入、成本存在跨期，那么在 2020 年申报精选层时，申报报表是否作为前期会计差错更正？
对公司 2017 、 2018 年已经披露的年报是否在影响？

回答人：chenyiwei
无论如何，只要发现前期差错都应更正，并按照新三板现行的挂牌和信息披露规则的规定履行信息披露义务，与是否申报精选层无关。